Minutes et répertoires du notaire Julien LE SACHER, 13 novembre 1779 - 22 avril 1790 (étude XXII)
Archives nationales
- Minutes de Julien LE SACHER, septembre 1779 - 30 avril 1790; MC/ET/XXII/26 - MC/ET/XXII/61
  - Minutes. 1787, septembre - décembre, septembre - décembre 1787; MC/ET/XXII/53
    - Contrat de mariage entre Jacques Nogaret, demeurant Fossés-Vétérinaires, paroisse Saint-Laurent, commis aux fossés vétérinaires de Montfaucon, et Marie Jeanne Charois, demeurant rue et Faubourg Saint-Martin, paroisse Saint-Laurent., 31 octobre 1787; MC/ET/XXII/53
      contrat de mariage; Saint-Martin (rue); Saint-Martin (faubourg); Nogaret, Jacques; Charois, Marie-Jeanne
    - Contrat de mariage entre Michel Hamoy, demeurant rue du Faubourg-Saint-Denis, paroisse Saint-Laurent, voiturier sur les postes, et Madeleine Aimée Dessalles, demeurant faubourg Saint-Martin, paroisse Saint-Laurent., 2 novembre 1787; MC/ET/XXII/53
      contrat de mariage; Faubourg-Saint-Denis (rue du); Saint-Martin (faubourg); Hamoy, Michel; Dessalles, Madelaine-Aimée; transporteur de marchandises
    - Dépôt de pièces., 8 novembre 1787; MC/ET/XXII/53
      Dépôt du mortuaire de Jeanne Marie de Guilhem, veuve du sieur Raymond Serre, paroisse Saint Michel de la ville de Tarascon en Foix.
      Dépôt du mortuaire de Jacques Sere, bourgeois maire, paroisse Saint Michel à Tarascon en Foix.
      Dépôt du baptistaire de Jacques François Sere, fils de Raymond Sere, marchand et de demoiselle Jeanne Marie de Guilhem, paroisse Saint Michel à Tarascon en Foix.
      Acte de célébration de mariage déposé. entre Jacques François Sere et Cécile Prevot, paroisse Saint Michel à Tarascon en Foix
      acte d'état civil; dépôt de pièces; acte d'état civil; dépôt de pièces; Guilhem, Jeanne-Marie de; Sere, Jacques; Sere, Jacques-François; Prevot, Cécile; Sere, Raymond; élu local
    - Contrat de mariage entre Nicolas Ranard, demeurant Palais Royal, paroisse Saint-Eustache, frotteur du duc d'Orléans, et Marie Catherine Poirot, demeurant Grande rue du Faubourg-Saint-Martin, paroisse Saint-Laurent., 23 novembre 1787; MC/ET/XXII/53
      contrat de mariage; Palais Royal; Faubourg-Saint-Martin (rue du); Renard, Nicolas; Poirot, Marie-Catherine
    - Contrat de mariage entre Henri Pierre Saint-Martin, demeurant rue Guérin-Boisseau, paroisse Saint-Nicolas-des-Champs, maître doreur, et Marie Anne Julie Henri, demeurant rue Guérin-Boisseau, paroisse Saint-Nicolas des Champs., 23 novembre 1787; MC/ET/XXII/53
      contrat de mariage; Guérin-Boisseau (rue); Guérin-Boisseau (rue); Saint Martin, Henry-Pierre; Henry, Marie-Anne-Julie; décorateur
    - Contrat de mariage entre Pierre Louis d'Espagne, demeurant rue Saint-Martin, paroisse Saint-Laurent, compagnon gazier, et Marie Julie Farcy, demeurant Faubourg-Saint-Martin, paroisse de Saint-Laurent, polisseuse en or., 25 novembre 1787; MC/ET/XXII/53
      contrat de mariage; Saint-Martin (rue); Saint-Laurent (paroisse); Saint-Martin (faubourg); Despagne, Pierre-Louis; Farcy, Marie-Julie
    - Contrat de mariage entre Jacques Faralicq, demeurant rue du Faubourg-Saint-Denis, paroisse Saint-Laurent, maître tailleur d'habits, et Marie Pierrette Grosbois, demeurant rue du Faubourg-Saint-Denis, paroisse Saint-Laurent., 26 novembre 1787; MC/ET/XXII/53
      contrat de mariage; Faubourg-Saint-Denis (rue du); Faralicq, Jacques; Grosbois, Marie-Pierrette; tailleur d'habits
    - Contrat de mariage entre Antoine Croco, demeurant rue Saint-Louis, paroisse Saint-Barthélemy, marchand bijoutier, et Marie Françoise Gainon, demeurant rue du Faubourg-du-Temple, paroisse Saint-Laurent., 7 décembre 1787; MC/ET/XXII/53
      contrat de mariage; Saint-Louis (rue); Faubourg-du-Temple (rue du); Croco, Antoine; Gainon, Marie-Françoise; commerçant; orfèvre
    - Contrat de mariage entre Pierre Claude Notté, demeurant rue de Paradis, paroisse Saint-Laurent, praticien, et Françoise Eléonor Stubbs, demeurant rue de Paradis, paroisse Saint-Laurent., 18 décembre 1787; MC/ET/XXII/53
      contrat de mariage; Paradis (rue de); Paradis (rue de); Notté, Pierre-Claude; Stubbs, Françoise-Eléonor; juriste
    - Contrat de mariage entre Adrien Joseph Dudon, demeurant rue de la Lune, paroisse Notre-Dame-de-Bonne-Nouvelle, sculpteur, et Marie Sophie Bellier, demeurant rue Grenetat, paroisse Saint-Sauveur, marchande de modes., 19 décembre 1787; MC/ET/XXII/53
      contrat de mariage; Lune (rue de la); Greneta (rue); Dudon, Adrien-Joseph; Bellier, Marie-Sophie; sculpteur; commerçant
    - Contrat de mariage entre Marie Joseph Besson, demeurant rue Au Maire, paroisse Saint-Nicolas-des-Champs, tailleur pour femmes, et Marie Barbe Jany, demeurant rue Saint-Martin, paroisse de Saint-Laurent, couturière., 30 décembre 1787; MC/ET/XXII/53
      contrat de mariage; Maire (rue au); Saint-Martin (rue); Besson, Marie-Joseph; Jany, Marie-Barbe; tailleur d'habits
  - Minutes. 1788, janvier - mars, janvier - mars 1788; MC/ET/XXII/54
    - Dépôt de pièces., 1er février 1788; MC/ET/XXII/54
      Dépôt du mortuaire de Louis Henot, maître tisserand, époux de Marie Mégret, paroisse Saint Maximin de Sens.
      Dépôt du mortuaire de Marie Megret veuve de Louis Henot, paroisse Saint Maximin de Sens
      acte d'état civil; dépôt de pièces; Henot, Louis; Megret, Marie; tisserand
    - Dépôt de pièces., 20 février 1788; MC/ET/XXII/54
      Dépôt du mortuaire de dame Marie Barbe Febvre, veuve de messire Louis Casimir de Fuischman de Roseinberg, chevalier de Saint Louis, ancien mousquetaire du Roi, paroisse Saint Pierre et Saint Paul de Langres.
      Dépôt du baptistaire de Marie Barbe Febvre, fille de Richard Febvre et de dame Barbe Lefebvre, paroisse de Saint Jean Baptiste de la ville de Chaumont en Bassigny, diocèse de Langres.
      Testament déposé.
      Codicille déposé de Barbe Febvre, veuve de Louis Casimir Fuischman de Roseinberg
      acte d'état civil; dépôt de pièces; testament; dépôt de pièces; Febvre, Marie-Barbe; Febvre, Barbe; Fuischman de Roseinberg, Louis-Casimir (veuve); Febvre, Richard; Lefebvre, Barbe
    - Dépôt de pièces., 28 février 1788; MC/ET/XXII/54
      Dépôt du baptistaire de François Ange de La Monneraye, fils de messire François Ange de La Monneraye, chevalier et seigneur du Breil et de dame Agathe de Krel, paroisse d'Iffendis, diocèse de Saint Malo.
      Dépôt du mortuaire du sieur Nyel, contrôleur des actes et receveur des domaines, paroisse Saint Vorle de Chatillon sur Seine
      acte d'état civil; dépôt de pièces; La Monneraye, François-Ange de; Nyel (sieur); Breil (seigneur de); Krel, Agathe de
    - Dépôt de pièces., 29 février 1788; MC/ET/XXII/54
      Dépôt du baptistaire de Louise Françoise Lannelongue, fille du sieur Jean Baptiste Lannelongue et de demoiselle Anne Richard, paroisse Saint Jean de la Rochelle.
      Dépôt du mortuaire de Dominique Lannelongue, matelot, natif de Bayonne mais décédé paroisse Saint Jean de Lamballe, évêché de Saint Brieuc.
      Dépôt du baptistaire de Pierre Lannelongue, fils de Jean-Pierre Lannelongue, négociant et de dame Anne Richard, paroisse de Louisbourg, île royale évéché du Québec, Amérique septentrionale.
      Notoriété constatant le décès de Dominique Lannelongue et le nombre de ses héritiers
      acte d'état civil; dépôt de pièces; notoriété; Bayonne (Pyrénées-Atlantiques); Lannelongue, Louise-Françoise; Lannelongue, Dominique; Lannelongue, Pierre-Louis; Lannelongue, Jean-Baptiste; Richard, Anne; Lannelongue, Jean-Pierre; négociant
  - Minutes. 1788, avril - juin, avril - juin 1788; MC/ET/XXII/55
    - Dépôt de pièces., 6 mai 1788; MC/ET/XXII/55
      Dépôt du mortuaire de Anne Lesage, veuve de Pierre Guyot, paroisse Saint Gilles d'Etampes.
      Inventaire après décès de Anne Lesage, veuve de Pierre Guyot.
      Notoriété en émancipation de Anne Lesage
      acte d'état civil; dépôt de pièces; notoriété; dépôt de pièces; Lesage, Anne; Guyot, Pierre (veuve)
    - Dépôt de pièces., 20 mai 1788; MC/ET/XXII/55
      Dépôt du baptistaire de Jean Nicolas Roche, fils de Jean Roche, receveur de la seigneurie de Monthyon et de Marie Louise Tillet, paroisse de Monthyon.
      Dépôt du baptistaire de Alexandre Ferdinand Martel, fils de Simon Théodore Martel, receveur de la terre et seigneurie de Compans, et de Cécile Roche.
      Dépôt du baptistaire de Louise Cécile Roche, fille de Jean Roche, procureur fiscal et receveur de la terre et seigneurie de Monthyon et de Marie Louise Tillet, paroisse de Monthyon
      acte d'état civil; dépôt de pièces; Roche, Jean-Nicolas; Roche, Louise-Cécile; Martel, Alexandre-Ferdinand; Roche, Jean; Tillet, Marie-Louise; Roche, Jean; Martel, Simon-Théodore; Roche, Cécile
  - Minutes. 1788, juillet - septembre, juillet - septembre 1788; MC/ET/XXII/56
  - Minutes. 1788, octobre - décembre, octobre - décembre 1788; MC/ET/XXII/57
    - Dépôt de pièces., 2 décembre 1788; MC/ET/XXII/57
      Dépôt du mortuaire de Catherine dame de Lavrey, veuve du sieur Dominique de Lavrey, seigneur de Beaulieu, paroisse de Marques, diocèse de Nantes.
      Dépôt du baptistaire de Catherine Gabrielle de Lavrey, fille de noble homme Jean Baptiste de Lavrey, marchand et de Catherine Cohier, paroisse de Merques, diocèse de Nantes.
      Dépôt du mortuaire de Jacques Louis Etienne Le Grand, sieur de Creneux, époux de dame Magdelaine de Lavrey, paroisse Saint Vincent des Landes, diocèse de Nantes.
      Dépôt du mortuaire de Joseph de Lavrey, bourgeois, paroisse Saint Prieur de la ville et diocèse de Nantes
      acte d'état civil; dépôt de pièces; Lavrey, Catherine de; Lavrey, Catherine-Gabrielle de; Le Grand, Jacques-Louis-Etienne; Creneux (sieur de); Lavrey, Joseph de; Lavrey, Dominique de (veuve); Lavrey, Jean-Baptiste; Cohier, Catherine; Lavrey, Magdelaine (épouse); commerçant
  - Minutes. 1789, janvier - mars, janvier - mars 1789; MC/ET/XXII/58
    Attention: certains actes ont été constatés manquants
    - Dépôt de pièces., 26 janvier 1789; MC/ET/XXII/58
      Dépôt du mortuaire du sieur Gabriel Lesacher, receveur au bureau du sel, paroisse des Roches de la ville de Mortain, diocèse d'Avranches
      acte d'état civil; dépôt de pièces; Lesacher, Gabriel
    - Constitution de rente par le roi au profit du sieur Mala., 17 février 1789; MC/ET/XXII/58
      Attention: l'original de l'acte est manquant.
      Date de révision: 2010
      constitution de rente; Mala (M.)
  - Minutes. 1789, avril - juin, avril - juin 1789; MC/ET/XXII/59
    - Dépôt de pièces., 14 juin 1789; MC/ET/XXII/59
      Dépôt du mortuaire de Michele Françoise Ballesson, paroisse de Mortain, diocèse d'Avranches
      acte d'état civil; dépôt de pièces; Ballesson, Michele-Françoise
  - Minutes. 1789, juillet - décembre, juillet - décembre 1789; MC/ET/XXII/60
  - Minutes. 1790, janvier - avril, janvier - avril 1790; MC/ET/XXII/61
    1790, janvier à 22 avril: actes passés par-devant Julien Lesacher.
    1790, 24 à 30 avril: actes passés par-devant Louis Bertels.
- Répertoire(s) de Julien LE SACHER, 13 novembre 1779 - 22 avril 1790; MC/RE/XXII/2
  - Répertoire. 1779, 13 novembre - 1790, 22 avril, 13 novembre 1779 - 22 avril 1790; MC/RE/XXII/2
    Répertoire des notaires Julien Le Sacher (13 novembre 1779-22 avril 1790), Jean-Baptiste Dutertre (29 novembre 1769-24 mai 1776), Abraham Dutertre de Véteuil (6 septembre 1776-23 septembre 1779).
    Répertoire chronologique de Julien Le Sacher (13 novembre 1779-22 avril 1790).
    Répertoire chronologique de Jean-Baptiste Dutertre: minutes de contrats de rentes sur le roi et autres emprunts publics (29 novembre 1769-24 mai 1776).
    Répertoire chronologique d'Abraham Dutertre de Véteuil: minutes de contrats de rentes sur le roi et autres emprunts publics (6 septembre 1776-23 septembre 1779).
    Informations concernant le classement et la cotation:
    Le niveau inférieur de description, quand il existe, correspond aux mentions d'actes contenues dans le répertoire. Parmi celles-ci, certaines peuvent y être décrites, de manière plus ou moins détaillée. Pour consulter l'acte proprement dit, il convient de rechercher la cote au niveau des articles (registre ou liasse) des minutes du notaire (cote de type 'MC/ET').
    - Contrat de mariage entre le sieur Picquenot et la veuve Chaperon, 2 janvier 1780
      Informations concernant le classement et la cotation du document:
      Attention: la cote de répertoire (de type 'MC/RE') ne permet pas de consulter la minute de l'acte. ll convient de rechercher la cote de la minute (de type 'MC/ET') au niveau des articles (registre ou liasse) de minutes du notaire.
      L'accès aux images numérisées des pages du répertoire se fait au niveau de description supérieur (' Répertoire du notaire '), rubrique ' Consulter les archives numérisées associées'.
      contrat de mariage; Picquenot (sieur); Chaperon (veuve)
    - Contrat de mariage entre le sieur Delalande et la demoiselle Colas, 3 janvier 1780
      contrat de mariage; Delalande (sieur); Colas (demoiselle)
    - Contrat de mariage entre le sieur Ganneron et la demoiselle Frappart, 4 janvier 1780
      contrat de mariage; Ganneron (sieur); Frappart (demoiselle)
    - Contrat de mariage entre le sieur Le Comte et la demoiselle Lefoulon, 5 janvier 1780
      contrat de mariage; Le Comte (sieur); Lefoulon (demoiselle)
    - Contrat de mariage entre le sieur Leblanc et la demoiselle Coudrin, 7 janvier 1780
      contrat de mariage; Leblanc (sieur); Coudrin (demoiselle)
    - Contrat de mariage entre le sieur Baudin et la demoiselle Babot, 9 janvier 1780
      contrat de mariage; Baudin (sieur); Babot (demoiselle)
    - Inventaire après décès de Jacqueline Monguillon veuve Ridray, 12 janvier 1780
      inventaire après décès; Monguillon, Jacqueline; Ridray (veuve)
    - Contrat de mariage entre le sieur Poirier et la demoiselle Le Pareur, 15 janvier 1780
      contrat de mariage; Poirier (sieur); Le Pareur (demoiselle)
    - Contrat de mariage entre le sieur Resauscey et la demoiselle Martin, 16 janvier 1780
      contrat de mariage; Resauscey (sieur); Martin (demoiselle)
    - Contrat de mariage entre le sieur Ridray et la demoiselle Ancelet, 16 janvier 1780
      contrat de mariage; Ridray (sieur); Ancelet (demoiselle)
    - Contrat de mariage entre le sieur Fournier et la demoiselle Desrues, 17 janvier 1780
      contrat de mariage; Fournier (sieur); Desrues (demoiselle)
    - Inventaire après décès de Pierre François Chamelot, 20 janvier 1780
      inventaire après décès; Chamelot, Pierre-François
    - Contrat de mariage entre le sieur Houdart et la demoiselle Mezieres, 21 janvier 1780
      contrat de mariage; Houdart (sieur); Mezieres (demoiselle)
    - Contrat de mariage entre le sieur Labejeois et la demoiselle Lanoue, 23 janvier 1780
      contrat de mariage; Labejeois (sieur); Lanoue (demoiselle)
    - Dépôt du baptistaire du sieur de Felvés, 23 janvier 1780
      acte d'état civil; dépôt de pièces; Felves (sieur de)
    - Contrat de mariage entre le sieur Giry et la veuve Courtaut, 23 janvier 1780
      contrat de mariage; Giry (sieur); Courtaut (demoiselle)
    - Contrat de mariage entre le sieur Le Clercq et la demoiselle Leclere, 24 janvier 1780
      contrat de mariage; Le Clercq (sieur); Leclere (demoiselle)
    - Contrat de mariage entre le sieur Fabre et la demoiselle Divory, 27 janvier 1780
      contrat de mariage; Fabre (sieur); Divory (demoiselle)
    - Inventaire après décès de Jean Baptiste Mangiard, 27 janvier 1780
      inventaire après décès; Mangiard, Jean-Baptiste
    - Contrat de mariage entre le sieur Pra et la demoiselle Poullin, 28 janvier 1780
      contrat de mariage; Pra (sieur); Poullin (demoiselle)
    - Contrat de mariage entre le sieur Pichon et la demoiselle Delignon, 29 janvier 1780
      contrat de mariage; Pichon (sieur); Delignon (demoiselle)
    - Contrat de mariage entre le sieur Beaugrand et la demoiselle Giroux, 30 janvier 1780
      contrat de mariage; Beaugrand (sieur); Giroux (demoiselle)
    - Contrat de mariage entre Monsieur Santerre avocat et la demoiselle Thorillon, 30 janvier 1780
      contrat de mariage; Santerre (monsieur); Thorillon (demoiselle); avocat
    - Contrat de mariage entre le sieur Boullet et la demoiselle Borel, 31 janvier 1780
      contrat de mariage; Boullet (sieur); Borel (demoiselle)
    - Contrat de mariage entre le sieur Fromant et la demoiselle Maindorge, 1er février 1780
      contrat de mariage; Fromant (sieur); Maindorge (demoiselle)
    - Contrat de mariage entre le sieur Masson et la demoiselle Oger, 4 février 1780
      contrat de mariage; Masson (sieur); Oger (demoiselle)
    - Contrat de mariage entre Alexis Choppin et la demoiselle Attrel, 6 février 1780
      contrat de mariage; Choppin, Alexis; Attrel (demoiselle)
    - Contrat de mariage entre le sieur Mouret et la demoiselle Charlet, 6 février 1780
      contrat de mariage; Mouret (sieur); Charlet (demoiselle)
    - Inventaire après décès imparfait de Carré, 7 février 1780
      inventaire après décès; Carre
    - Notoriété concernant les héritiers Rigaul [---] Deylon, 9 février 1780
      notoriété; Rigaul [---]; Deylon
    - Inventaire après décès du sieur Emonet, 10 février 1780
      inventaire après décès; Emonet (sieur)
    - Notoriété Le Coursonnois, 12 février 1780
      notoriété; Le Coursonnois
    - Contrat de mariage entre Jean Baptiste Dubois et Marie Paten, 20 février 1780
      contrat de mariage; Dubois, Jean-Baptiste; Paten, Marie
    - Testament de la veuve Caron, 26 février 1780
      testament; Caron (veuve)
    - Inventaire après décès de dame Chaumont, 28 février 1780
      inventaire après décès; Chaumont (dame)
    - Testament déposé du sieur abbé Levasseur, 29 février 1780
      testament; dépôt de pièces; Levasseur (Abbé); abbé
    - Contrat de mariage entre le sieur Vergne et la demoiselle Lefebvre, 13 mars 1780
      contrat de mariage; Vergne (sieur); Lefebvre (demoiselle)
    - Notoriété concernant le nom de Catherine Jeanne Salernie femme Dutourlau, 16 mars 1780
      notoriété; Salernie, Catherine-Jeanne; Dutourlau (femme)
    - Contrat de mariage entre le sieur Chauviere et la demoiselle Robin, 16 mars 1780
      contrat de mariage; Chauviere (sieur); Robin (demoiselle)
    - Contrat de mariage entre le sieur Thibert et demoiselle Paut, 30 mars 1780
      contrat de mariage; Thibert (sieur); Paut (demoiselle)
    - Testament du sieur Pigies, 31 mars 1780
      testament; Pigies (sieur)
    - Inventaire après décèsde la demoiselle Darras femme Poisson, 1er avril 1780
      inventaire après décès; Darras (demoiselle); Poisson (épouse)
    - Contrat de mariage entre le sieur Gigon et la demoiselle Henri, 1er avril 1780
      contrat de mariage; Gigon (sieur); Henri (demoiselle
    - Contrat de mariage entre le sieur Dasset et la demoiselle Thirriaut, 2 avril 1780
      contrat de mariage; Dasset (sieur); Thirriaut (demoiselle)
    - Notoriété concernant les héritiers de Madame veuve de Vidal, 5 avril 1780
      notoriété; Vidal (madame Veuve de)
    - Contrat de mariage entre le sieur Tharlet et la demoiselle Thirion, 7 avril 1780
      contrat de mariage; Tharlet (sieur); Thirion (demoiselle)
    - Contrat de mariage entre le sieur Larue et la demoiselle Boucault, 9 avril 1780
      contrat de mariage; Larue (sieur); Boucault (demoiselle)
    - Inventaire après décès du sieur Chaumont, 14 avril 1780
      inventaire après décès; Chaumont (sieur)
    - Contrat de mariage entre le sieur Ligné et la demoiselle Ganda, 15 avril 1780
      contrat de mariage; Ligne (sieur); Ganda (demoiselle)
    - Notoriété concernant les héritiers de Madame M.C. de Nogent femme Champion, 15 avril 1780
      notoriété; Nogent (madame M.C. de); Champion (femme)
    - Contrat de mariage entre le sieur Caramelle et la demoiselle Hermé, 15 avril 1780
      contrat de mariage; Caramelle (sieur); Herme (demoiselle)
    - Inventaire après décès du sieur Pigis, 18 avril 1780
      inventaire après décès; Pigis (sieur)
    - Contrat de mariage entre le sieur Adni et la demoiselle Duremart, 23 avril 1780
      contrat de mariage; Adni (sieur); Duremart (demoiselle)
    - Contrat de mariage entre le sieur Champagne et la demoiselle Guilleminaut, 24 avril 1780
      contrat de mariage; Champagne (sieur); Guilleminaut (demoiselle)
    - Inventaire après décès de la dame Bonvalet, 24 avril 1780
      inventaire après décès; Bonvalet (dame)
    - Contrat de mariage entre le sieur Godefroy et la demoiselle Cornuel, 30 avril 1780
      contrat de mariage; Godefroy (sieur); Cornuel (demoiselle)
    - Contrat de mariage entre le sieur Chandelier et la demoiselle Potansque, 5 mai 1780
      contrat de mariage; Chandelier (sieur); Potansque (demoiselle)
    - Inventaire après décès du sieur Jourdeuil, 9 mai 1780
      inventaire après décès; Jourdeuil (sieur)
    - Contrat de mariage entre le sieur Dutourlau et la demoiselle Gauterot, 15 mai 1780
      contrat de mariage; Dutourlau (sieur); Gauterot (demoiselle)
    - Contrat de mariage entre le sieur Metras et la demoiselle Marchand, 17 mai 1780
      contrat de mariage; Metras (sieur); Marchand (demoiselle)
    - Inventaire après décès de la femme Voizot, 18 mai 1780
      inventaire après décès; Voizot (femme)
    - Contrat de mariage entre le sieur Pourchot et la demoiselle Dubois, 19 mai 1780
      contrat de mariage; Pourchot (sieur); Dubois (demoiselle)
    - Notoriété Guéranger, 21 mai 1780
      notoriété; Gueranger
    - Contrat de mariage entre le sieur Belot et la demoiselle Hebert, 23 mai 1780
      contrat de mariage; Belot (sieur); Hebert (demoiselle)
    - Dépôt d'acte de vie concernant le sieur Chevalier, 23 mai 1780
      notoriété; dépôt de pièces; Chevalier (sieur)
    - Contrat de mariage entre le sieur Trepetin et la demoiselle Constant, 28 mai 1780
      contrat de mariage; Trepetin (sieur); Constant (demoiselle)
    - Contrat de mariage entre le sieur Varin et la demoiselle Barraux, 28 mai 1780
      contrat de mariage; Varin (sieur); Barraux (demoiselle)
    - Inventaire après décès du sieur Chivez, 29 mai 1780
      inventaire après décès; Chivez (sieur)
    - Inventaire après décès de François Carouaille, 31 mai 1780
      inventaire après décès; Carouaille, François
    - Inventaire après décès de la dame d'Heur de La Varenne, 8 juin 1780
      inventaire après décès; Heur de La Varenne (dame D')
    - Contrat de mariage entre le sieur Ferré et la demoiselle Picavez, 8 juin 1780
      contrat de mariage; Ferre (sieur); Picavez (demoiselle)
    - Contrat de mariage entre le sieur Lecomte et la demoiselle Flye, 10 juin 1780
      contrat de mariage; Lecomte (sieur); Flye (demoiselle)
    - Contrat de mariage entre le sieur Gilbert et la demoiselle Brulée, 10 juin 1780
      contrat de mariage; Gilbert (sieur); Brulee (demoiselle)
    - Contrat de mariage entre le sieur Antoine Vincent et la demoiselle Du Masson, 11 juin 1780
      contrat de mariage; Vincent, Antoine; Du Masson (demoiselle)
    - Contrat de mariage entre le sieur Perrin et la demoiselle Trimard, 12 juin 1780
      contrat de mariage; Perrin (sieur); Trimard (demoiselle)
    - Acte de notoriété après le décès de Madame Le Prince, 14 juin 1780
      notoriété; Le Prince (madame)
    - Inventaire après décès de J.L. Magnan Chabert, 14 juin 1780
      inventaire après décès; Magnan Chabert, J.L.
    - Contrat de mariage entre le sieur Couturier et la demoiselle Aslé, 18 juin 1780
      contrat de mariage; Couturier (sieur); Asle (demoiselle)
    - Contrat de mariage entre le sieur Lezier et la veuve Caron, 21 juin 1780
      contrat de mariage; Lezier (sieur); Caron (veuve)
    - Inventaire après décès de Madame Dijon femme Dumant, 26 juin 1780
      inventaire après décès; Dijon (madame); Dumant (épouse)
    - Contrat de mariage entre le sieur d'Heur de La Varenne et la demoiselle Le Rasle, 26 juin 1780
      contrat de mariage; Heur de La Varenne (sieur D'); Le Rasle (demoiselle)
    - Contrat de mariage entre le sieur Ducy et la demoiselle Lemercier, 26 juin 1780